hr-HR: Tkanje/završna obrada: Grenadin; Grosgrain; Žakard; Pleteno; Reps; Saten; Keper; Baršun; Ostalo
es: Tejido/acabado: Granadina; Grosgrain; Jacquard; De punto; Repp; Satén; Sarga; Terciopelo; Otro
sk-SK: Tkanie/úprava: Grenadína; Grosgrain; Žakár; Pletené; Reps; Satén; Keper; Zamat; Iné
th: การทอ/การตกแต่ง: เกรนาดีน; กรอสเกรน; แจ็กการ์ด; ถัก; เรปป์; ซาติน; ลายทแยง; กำมะหยี่; อื่นๆ
sl-SI: Vezava/končni izgled: Grenadin; Grosgrain; Žakard; Pleteno; Rips; Saten; Keper; Žamet; Drugo
en: Weave/finish: Grenadine; Grosgrain; Jacquard; Knitted; Repp; Satin; Twill; Velvet; Other
sv: Väv/finish: Grenadin; Grosgrain; Jacquard; Stickad; Rips; Satin; Kypert; Sammet; Övrigt
ja: 織り方／仕上げ: グレナディン; グログラン; ジャカード; ニット; レップ; サテン; ツイル; ベルベット; その他
nb: Veving/overflatebehandling: Grenadin; Grosgrain; Jacquard; Strikket; Repp; Sateng; Twill; Fløyel; Annet
zh-TW: 編織/表面處理: 紗羅編織; 羅緞; 提花; 針織; 棱紋綢; 緞面; 斜紋; 絲絨; 其他
bg-BG: Плетка/завършек: Гренадин; Грогрен; Жакард; Плетена; Рипс; Сатен; Кепър; Кадифе; Други
zh-CN: 编织/整理: 纱罗织 (Grenadine); 罗缎; 提花; 针织; 横棱织 (Repp); 缎面; 斜纹; 天鹅绒; 其他
nl: Weefsel/afwerking: Grenadine; Grosgrain; Jacquard; Gebreid; Repp; Satijn; Twill; Fluweel; Overige
el: Ύφανση/φινίρισμα: Γρεναδίνη; Γκρο; Ζακάρ; Πλεκτό; Ρεπ; Σατέν; Τουίλ; Βελούδο; Άλλο
ro-RO: Țesătură/finisaj: Grenadină; Grosgrain; Jacquard; Tricotat; Reps; Satin; Twill; Catifea; Altele
lt-LT: Pynimas/apdaila: Grenadinas; Grosgreinas; Žakardinis; Megztas; Repsas; Satinas; Ruoželinis; Aksomas; Kita
ru: Плетение/отделка: Гренадин; Гросгрейн; Жаккард; Вязаный; Репс; Сатин; Твил; Бархат; Другое
pt-BR: Trama/acabamento: Grenadine; Gorgorão; Jacquard; Tricô; Repp; Cetim; Sarja; Veludo; Outros
fr: Tissage ou finition: Grenadine; Gros-grain; Jacquard; Tricoté; Reps; Satin; Sergé; Velours; Autre
it: Tessitura/finitura: Grenadine; Gros-grain; Jacquard; A maglia; Repp; Raso; Twill; Velluto; Altro
ko: 직조/마감: 그레나딘; 그로그랭; 자카드; 니트; 렙; 새틴; 트윌; 벨벳; 기타
hu: Szövés/felületkezelés: Grenadine; Ripsz; Jacquard; Kötött; Repsz; Szatén; Sávoly; Bársony; Egyéb
vi: Dệt/hoàn thiện: Kiểu dệt grenadine; Kiểu dệt grosgrain; Kiểu dệt jacquard; Kiểu đan; Kiểu dệt repp; Satin; Dệt chéo; Nhung; Khác
pl: Splot/wykończenie: Grenadyna; Ryps; Żakard; Dzianina; Rep; Satyna; Splot skośny; Aksamit; Inne
tr: Dokuma/yüzey işlemi: Grenadin; Grogren; Jakar; Örgü; Fitilli (Repp); Saten; Dimi; Kadife; Diğer
da: Vævning eller finish: Grenadine; Grosgrain; Jacquard; Strikket; Repp; Satin; Twill; Velour; Andet
fi: Kudos/pinta: Grenadiini; Grosgrain; Jacquard; Neulottu; Ripsi; Satiini; Toimikas; Sametti; Muu
cs: Tkaní/úprava: Grenadina; Grogén; Žakár; Pletený; Ryps; Satén; Kepr; Samet; Jiný
de: Webart/Oberflächenveredelung: Grenadine; Rips; Jacquard; Gestrickt; Rips; Satin; Twill; Samt; Sonstige
pt-PT: Trama/acabamento: Granadina; Gorgorão; Jacquard; Malha; Repp; Cetim; Sarja; Veludo; Outro